Inventaris van het archief van de Hoofdintendant van de Landmacht te ''s-Gravenhage, 1881-1941
Nationaal Archief, Den Haag
- Agenda's en registers van ingekomen- en uitgaande stukken, 1876-1917, G.
  - Agenda's van ingekomen en uitgaande brieven, 1876-1913; 123-141; 19 delen
    - 1898 nr. 1601- 1899 nr. 1590, 125
    - 1899 nr. 1591-1900 nr. 1330, 126
    - 1900 nr. 1331-1901 nr. 850, 127
    - 1901 nr. 851-1902 nr. 770, 128
    - 1902 nr. 771-1903 nr. 800, 129
    - 1903 nr. 801-1904 nr. 530, 130
    - 1904 nr. 531-1905 nr. 330, 131
    - 1905 nr. 331-1906 nr. 500, 132
    - 1906 nr. 501-1907 nr. 60, 133
    - 1907 nr. 61-1907 nr. 2430, 134
    - 1907 nr. 2431-1908 nr. 2070, 135
    - 1908 nr. 2071-1909 nr. 2470, 136
    - 1909 nr. 2471-1910 nr. 2170, 137
    - 1910 nr. 2171-1911 nr. 1550, 138
    - 1911 nr. 1551-1912 nr. 660, 139
    - 1912 nr. 661-1913 nr. 280, 140
    - 1913 nr. 281-1913 nr. 3270, 141
  - Agenda's van ingekomen stukken, 1916-1917; 142-144; 3 delen
    - 1916 nr. 1551-1916 nr. 11510, 142
    - 1916 nr. 11511-1917 nr. 2130, 143
    - 1917 nr. 2131-1917 nr. 9300, 144
  - Agenda's van uitgaande stukken, 1916-1917; 145-147; 3 delen
    - 1916 nr. 1201-1916 nr. 11200, 145
    - 1916 nr. 11201-1917 nr. 4420, 146
    - 1917 nr. 4421-1917 nr. 11420, 147